臺灣高等法院高雄分院刑事判決　　　　100年度上訴字第263號
　　　　　　　　　　　　　　　　　　100年度上訴字第270號
上　訴　人　臺灣高雄地方法院檢察署檢察官
上　訴　人
即　被　告　張又云
選任辯護人　陳正男律師
　　　　　　朱淑娟律師
　　　　　　侯勝昌律師
被　　　告　李明麗
　　　　　　李坤達
　　　　　　高翠旭
　　　　　　曹昱傑
　　　　　　楊建志
　　　　　　楊博智
　　　　　　陳昆禧
　　　　　　吳連成
　　　　　　楊佳龍
　　　　　　楊能傑
　　　　　　黃皓庭
上列上訴人因被告妨害風化案件，不服臺灣高雄地方法院99年度
訴字第757 、758 號中華民國99年12月10日第一審判決（起訴案
號：臺灣高雄地方法院檢察署98年度偵字第11607 號；追加起訴
案號：臺灣高雄地方法院檢察署98年度偵緝字第2923號），提起
上訴，本院判決如下：
    主  文
原判決撤銷。
張又云、楊建志、陳昆禧、吳連成、楊佳龍、李坤達、曹昱傑、
楊博智、楊能傑共同犯圖利容留猥褻罪，各處有期徒刑貳月，如
易科罰金，均以新臺幣壹仟元折算壹日。扣案之帳單壹張、坐檯
單表貳張及監視器主機壹台均沒收。
高翠旭、黃皓庭共同犯圖利容留猥褻罪，黃皓庭累犯，各處有期
徒刑伍月，如易科罰金，均以新臺幣壹仟元折算壹日。扣案之帳
單壹張、坐檯單表貳張及監視器主機壹台均沒收。
李明麗共同犯圖利容留猥褻罪，處有期徒刑月，如易科罰金，
以新臺幣壹仟元折算壹日。扣案之帳單壹張、坐檯單表貳張及監
視器主機壹台均沒收。
    事  實
一、黃皓庭前因詐欺案件，經法院判處有期徒刑6 月，於民國96
    年3 月18日執行完畢。竟不知悔改，與高翠旭及黃勝發（未
    據起訴）於97年間共同集資（高翠旭出資新臺幣《下同》30
    萬元、黃皓庭及黃勝發各出資10萬元），在高雄市○○○路
    97號12樓經營「喜相逢KTV 」擔任實際負責人，高翠旭並兼
    任該店之現場業務經理，負責管理、調派旗下小姐至各包廂
    服務及向客人介紹服務內容，而李明麗係該店領檯經理，從
    事指派小姐至包廂服務及向客人介紹服務內容，張又云擔任
    櫃檯會計，負責店內營收會計及帳務等工作，李坤達負責該
    店廚房工作，另楊建志、陳昆禧、吳連成、楊佳龍、曹昱傑
    、楊博智、楊能傑等人則擔任現場服務生（即俗稱「少爺」
    ），負責接待及引導客人進入包廂；其等竟共同基於意圖使
    女子與男客為猥褻行為而媒介、容留以營利之犯意聯絡，由
    陳惠鈴、廖蓮禎擔任該店之女服務生，從事任令男客撫摸胸
    部、陰部或玩拔女服務生陰毛之色情猥褻服務，其消費方式
    為每位男客消費2 小時收費1,700 元，服務小姐抽取700 元
    ，該店抽取1,000 元，以此方式而營利；嗣於98年4 月9日
    23時許，適有男客王建榮、郭義常前往該店消費，由吳連成
    負責接待並引領進入該店18號包廂內，並由店內幹部高翠旭
    指示楊建志媒介、引領女子陳惠鈴、廖蓮禎進入該包廂內服
    務男客，席間陳惠鈴、廖蓮禎除任由王建榮、郭義常撫摸胸
    部、陰部外，陳惠鈴於男客王建榮提議玩拔女服務生之陰毛
    遊戲之時，予以附和並同意與男客玩拔陰毛遊戲等猥褻服務
    ，以此媒介、容留成年女子與男客為猥褻行為之方式吸引男
    客前往消費，並增加該店營收而賺取男客費用之營利目的。
    嗣於98年4 月10日零時20分許，員警持搜索票前往該店執行
    搜索，在該店18號包廂內當場查獲上情，並扣得該店所有（
    即黃皓庭、高翠旭等人所有）供本件犯罪所用之帳單1 張、
    坐檯單表2 張、監視器主機1 台及與犯罪無關之打卡單6張
    、陳惠鈴之陰毛4 根等物。
二、案經高雄市政府警察局新興分局報請臺灣高雄地方法院檢察
    署檢察官偵查起訴及追加起訴。
    理  由
壹、證據能力部分：
一、證人即男客郭義常、王建榮於偵查中具結後向檢察官所為之
    證述，證人均未曾提及檢察官在偵查中有不法取供情事，亦
    查無該證據作成時有何違法情事，並無顯有不可信之情況，
    依刑事訴訟法第159 條之1 第2 項之規定，應適宜為本案之
    證據而有證據能力。
二、按被告以外之人於審判外之陳述，雖不符刑事訴訟法第159
    條之1 至之4 之規定，然經當事人於審判程序同意作為證據
    ，法院審酌該言詞陳述或書面陳述作成時之情況，認為適當
    者，亦得為證據，同法第159 條之5 第1 項定有明文。除上
    開所述外，本判決下列所引用之證據，屬被告以外之人在審
    判外陳述之傳聞證據部分，除依刑事訴訟法第159 條之1 至
    第159 條之4 規定得為證據者外，其餘業經被告、辯護人及
    檢察官於審理中同意作為證據（100 年度上訴字第263 號卷
    《下稱本院卷》第91-93 、124-126 頁），本院審酌該等傳
    聞證據作成時之狀況，並無違法或不當等不宜作為證據之情
    形，依前開說明，亦得作為證據。
貳、認定犯罪事實所憑之證據及理由
一、訊據被告高翠旭、黃皓庭、張又云、李明麗、楊建志、陳昆
    禧、吳連成、楊佳龍、李坤達、曹昱傑、楊博智、楊能傑等
    人均否認上開圖利容留猥褻之犯行；被告高翠旭辯稱：男客
    王建榮、郭義常至該店是訂「辣椒」的桌，由少爺帶進包廂
    ，其未跟他們打招呼，小姐由少爺直接帶過去，該店規定小
    姐不可以讓客人摸身體，其不知小姐有讓客人摸胸部及摸下
    體云云；被告黃皓庭辯稱：伊雖係「喜相逢KTV 」實際負責
    人，但伊於98年2 月過年後就離開高雄至臺北，有請人與楊
    建志辦理交接，查獲當日其人在臺北，店裡發生什麼事並不
    知情云云；被告李明麗辯稱：其於97年間分租「喜相逢KTV
    」，旗下小姐僅提供唱歌、喝酒服務，不可讓男客摸身體，
    其對於陳惠鈴、廖蓮禎之行為不知情云云；被告張又云辯稱
    ：當日其僅至該店上班3 日，其先前曾在制服店工作並被查
    獲判刑，「喜相逢KTV 」是便服店不能碰觸小姐云云；被告
    李坤達辯稱：其未在「喜相逢KTV 」任職，當天其去找李明
    麗，雖有主動到廚房幫忙，但不知包廂內情形云云；被告楊
    建志辯稱：廖蓮禎及陳惠鈴是高翠旭叫其帶進包廂，其未向
    客人王建榮介紹消費內容，其不知道服務小姐有讓客人摸下
    體云云；被告吳連成辯稱：其帶男客王建榮及郭義常至18號
    包廂後即未再進入包廂，其沒有向男客介紹店內消費方式，
    不知道小姐與男客玩陰拔毛遊戲及摸胸部、下體云云；被告
    陳昆禧、楊佳龍均辯稱：其等單純從事桌面服務及送酒菜，
    當天並沒有進入18號包廂，不知道小姐在裡面做什麼云云；
    被告曹昱傑辯稱：其係「小曼」該組所屬少爺，與被告高翠
    旭之組別不同，係各自獨立營業，沒有任何關係云云；被告
    楊博智及楊能傑均辯稱：其等係李明麗該組少爺，與高翠旭
    等人之組別及營業消費方式不同，不知道小姐在包廂內做什
    麼云云。
二、經查：
(一)、被告高翠旭、黃皓庭及黃勝發於97年間共同集資在高雄市新
    興區○○○路97號12樓經營「喜相逢KTV 」（登記名稱為「
    璽湘逢視聽歌唱社」，登記負責人係被告黃皓庭），並擔任
    實際負責人，其中被告高翠旭出資30萬元、被告黃皓庭及黃
    勝發各出資10萬元，被告高翠旭並兼任該店現場業務經理之
    職，負責管理、調派旗下小姐至各包廂服務及向客人介紹該
    店之服務內容；被告李明麗係該店分組領檯經理，其工作內
    容為指派店內服務小姐至包廂對男客服務及向男客介紹服務
    內容；被告張又云則受僱擔任該店會計，負責店內營收會計
    及帳務等工作；被告李坤達負責該店廚房工作；被告楊建志
    、陳昆禧、吳連成、楊佳龍、曹昱傑、楊博智、楊能傑等人
    擔任現場服務生，負責接待及引導客人進入包廂等工作；而
    該店自97年11、12月間某日起僱用服務小姐陳惠鈴、自98年
    2 月間某日起僱用服務小姐廖蓮禎擔任該店女服務生，其消
    費方式為每一位男客消費2 小時收費1,700 元，服務小姐抽
    得700 元，公司抽得1,000 元，以此方式營利等情，業據被
    告張又云、高翠旭、楊建志、陳昆禧、吳連成、楊佳龍、李
    明麗、李坤達、曹昱傑、楊博智、楊能傑於警詢及原審供述
    及各就其他共同被告部分證述明確（高雄市政府警察局新興
    分局高市警新分偵字第0980010150號《警卷》第15-16 、27
    -28 、33-34 、41、43、45 -46、19-23 、24-26 、30-31
    、36-39 、47-48 、頁，原審99年度訴字757 號《原審卷二
    》第285 頁背面、291 頁背面、292 頁背面、297 、299 、
    300 頁背面、215-218 、24 2頁背面-243、243 頁背面-245
    、245 頁背面-249、249 頁背面-251頁），並經證人即被告
    高翠旭及黃皓庭於本院（本院卷第120 、175-176 頁）及該
    店服務小姐陳惠鈴、廖蓮禎於警詢、原審證述綦詳（警卷第
    50-51 、55-56 頁、原審卷二第150-166 、182- 186、167-
    182 頁），復有高雄市政府營利事業登記證影本附卷為憑（
    警卷第102 頁），此部分事實，堪以認定。
(二)、嗣於98年4 月9 日23時許，男客王建榮、郭義常前往該「喜
    相逢KTV 」消費，由被告吳連成負責接待並引領進入該店18
    號包廂內，並由店內幹部即被告高翠旭指示被告楊建志安排
    店內服務小姐陳惠鈴、廖蓮禎進入該包廂內為男客王建榮、
    郭義常服務，席間，服務小姐陳惠鈴、廖蓮禎任由王建榮、
    郭義常撫摸其胸部、陰部，陳惠鈴並於王建榮提議玩拔毛遊
    戲時予以附和，並主動表示玩拔陰毛遊戲等猥褻服務，嗣於
    98年4 月10日零時20分許，員警持搜索票前往該店執行搜索
    ，在該店18號包廂內當場查獲上情，並扣得店內帳單1 張、
    坐檯單表2 張、打卡單6 張、在包廂桌上之陰毛4 根、監視
    器主機1 台等物之事實，為被告等人所不爭執，並經證人即
    男客王建榮於98年4 月10日警詢時證稱：其大約於98年4 月
    9 日23時許進入璽相逢KTV 消費，是服務生少爺吳連成帶領
    其與其朋友進入包廂，今天是第3 次到璽相逢KTV 消費，是
    一名綽號「恐龍」（即被告高翠旭）之女子告訴其2 小時為
    一節，1,700 元，若要小姐鎖檯要加1,500 元；其前往該店
    消費時，係被告張又云坐在店內櫃檯；先是其提議玩拔毛遊
    戲，但沒有指定拔身上何處的毛，是小姐自己講拔陰部上的
    毛，小姐輸時她自己拉下底褲，讓其可以伸進去小姐內褲內
    拔陰毛；起先我是先伸手摸小姐胸部，再贏就拔陰毛並順便
    摸陰部，我朋友郭義常都看見我與小姐玩遊戲時摸胸部、陰
    部及拔陰毛，因為是一起玩，少爺或幹部進來服務都是客人
    與小姐玩遊戲或熱歌秀舞完畢後才進入包廂服務，該店除了
    有小姐熱歌熱舞及玩遊戲拔陰毛之外，可以撫摸小姐胸部或
    陰部等語（警卷第61-62 頁），並於98年5 月14日偵查中證
    稱：該店可以摸小姐，查獲這可以伸進去摸陰部、胸部，「
    辣椒」（即陳惠玲」跟「黑糖」（即廖蓮禎）都可以，當天
    是「辣椒」拔陰毛，「黑糖」沒有拔到等語（偵卷第31頁）
    ，復於99年10月8 日原審證稱：當天是一邊喝酒一邊與小姐
    陳惠鈴及廖蓮禛玩撫摸胸部、陰部及拔毛的遊戲，都是伸到
    衣服、褲子裡面去摸胸部及陰部等語（原審卷二第140 、14
    9 頁）；另證人即男客郭義常於98年4 月10日警詢證稱：98
    年4 月9 日23時許，是該店少爺吳連成帶領其與王建榮進入
    包廂消費；先是其等講玩拔毛遊戲，後來小姐自行提議。提
    議拔毛遊戲沒有指定拔身上何處的毛，是小姐陳惠鈴自己講
    要拔陰部上的毛，小姐輸時自己拉下底褲讓其等拔陰毛等語
    （警卷第58-59 頁）。均核與證人即服務小姐陳惠鈴於警詢
    證稱：員警開門進入18號包廂時，發現其正坐於王建榮腿上
    跳舞磨蹭搖晃，王建榮坐位前的桌子上毛巾上有4 根毛，是
    其下體的陰毛，是與客人玩遊戲所拔的；遊戲方式為玩骰子
    比大小，男客如果輸就喝1 杯酒，小姐如果輸就拉下1 小部
    分底褲讓人拔下體陰毛；其與服務小姐廖蓮禎（花名「黑糖
    」）和男客王建榮、郭義常等人一起玩；客人先提議，其與
    廖蓮禎一起附議等語（警卷第50頁）；及證人即服務小姐廖
    蓮禛於警詢證稱：員警開門進入該店18號包廂時，其等正坐
    於客人腿上搖晃，並與男客玩擲骰子遊戲，並在王建榮坐位
    前的桌子上發現毛巾上有毛，該桌上之毛是陳惠鈴（花名「
    辣椒」）下體的陰毛，是與客人玩擲骰子遊戲拔的；其中間
    有轉檯，其等4 人（即男客郭義常、王建榮及服務小姐陳惠
    玲、廖蓮禎）一起玩；當陳惠鈴擲骰子輸時，客人王建榮在
    拔陳惠鈴自行拉下底褲之下體陰毛時，其有在場，其有看到
    動作等語（警卷第55頁）大致相符，並有高雄市政府警察局
    新興分局執行臨檢現場檢查紀錄、高雄市警察局新興分局搜
    索扣押筆錄、扣押物品目錄表（警卷第79-96 頁）、現場照
    片（警卷第97 -99頁）在卷可憑，復有帳單1 張、坐檯單2
    張、打卡單6 張（原審卷二第87-95 頁）、陰毛4 根、監視
    器主機1 台扣案可佐。又「喜相逢KTV 」店內之成年服務小
    姐陳惠鈴、廖蓮禎讓男客王建榮、郭義常撫摸其等胸部、陰
    部及拔陰毛之舉止，其目的在刺激及滿足對賭男客之性慾，
    足以引起普通一般人羞恥或厭惡感而侵害性的道德感情，自
    屬有礙社會風化之猥褻犯行，亦可認定。
(三)、被告高翠旭、張又云、楊建志、陳昆禧、吳連成、楊佳龍等
    六人雖辯稱：「喜相逢KTV 」是便服店，不能碰觸小姐，本
    件圖利容留猥褻犯行係女服務生陳惠鈴、廖蓮禎之個人行為
    ，其等並不知情云云；而證人廖蓮禎、陳惠鈴於原審亦迎合
    其等辯詞並證稱：「喜相逢KTV 」不允許小姐與客人玩撫摸
    胸部、陰部及拔陰毛遊戲云云（原審卷二第150 、168 頁）
    。惟查：
  1.「喜相逢KTV 」係由被告高翠旭、黃皓庭及黃勝發共同出資
    經營並擔任實際負責人，被告高翠旭並兼任該店現場業務經
    理，被告李明麗係分組領檯經理，被告張又云擔任會計乙職
    ，被告李坤達負責該店廚房業務，另被告楊建志、陳昆禧、
    吳連成、楊佳龍、曹昱傑、楊博智、楊能傑等人則擔任現場
    服務生，而陳惠鈴、廖蓮禎則係該店之服務小姐等情，已詳
    如前二(一)述；再參諸證人即男客王建榮於警詢證稱：當天是
    其第3 次至「喜相逢KTV 」消費，該店除了有小姐熱歌熱舞
    及玩拔陰毛遊戲之外，可以撫摸小姐胸部或陰部等語（見上
    開警卷），於偵查中證稱：其去過「喜相逢KTV 」3 次，它
    有輪的，也有私檯，當天其等是包私檯，可以伸進去摸小姐
    陰部、胸部，「辣椒」跟「黑糖」都可以，消費方式是媽媽
    桑張又云（應是高翠旭之誤記）跟其等介紹，還有一位少爺
    吳連成也有介紹，說看其等要怎麼玩，小姐願意配合就OK，
    小姐部分要客人的手腕，有辦法就可以摸，其他就是介紹消
    費的金額即公檯、鎖檯怎麼算等語（偵卷第31-32 頁），於
    原審證稱：其去過「喜相逢KTV 」3 次，每次招呼之少爺都
    不一樣，坐檯小姐只有「辣椒」陳惠鈴一樣，其他都會輪，
    其不必明講，只要小姐願意就可以摸胸部及陰部，是伸到衣
    服、褲子裡面去摸等語（原審卷二第145-146 頁）；佐以該
    店之營利方式，係與僱用服務小姐陳惠鈴、廖蓮禎等人按比
    例拆帳，亦即每位男客消費2 小時收費1,700 元，服務小姐
    抽得700 元、該店抽得1,000 元，業經本院認定如前二(一)。
    綜上所述各節相互勾稽，足見「喜相逢KTV 」之營業模式，
    係以提供包廂及服務小姐坐檯，並與前來消費之男客為上開
    撫摸胸部、陰部及拔陰毛之猥褻行為，並透過與坐檯服務小
    姐拆帳之方式賺取營收利潤，而店內之女服務生陳惠鈴、廖
    蓮禎等人為賺取金錢，乃與「喜相逢KTV 」之負責人及現場
    幹部等人達成合作之共識，由「喜相逢KTV 」之負責人與被
    告等人提供場所（包廂）並媒介服務小姐與男客為上開猥褻
    行為，服務小姐則投客人所好，假藉坐檯陪酒及擲骰子遊戲
    等名義行撫摸胸部、陰部及拔陰毛之猥褻犯行，以達到雙方
    （即黃勝發、被告等人與服務小姐）互蒙其利之目的；換言
    之，黃勝發與被告等人係以「喜相逢KTV 」所提供之場地變
    相媒介、容留女服務生陳惠鈴、廖蓮禎與前往消費之男客在
    包廂內為撫摸胸部、陰部及拔陰毛等猥褻犯行，以達到其等
    賺取拆帳費用之營利目的，被告等人與黃勝發均有共同媒介
    、容留女子與他人（男客）為猥褻行為之營利意圖，應可認
    定。再者，女服務生陳惠鈴、廖蓮禎為能繼續在該店內賺取
    費用，應會遵從該店負責人及櫃檯、負責接待、引領男客之
    被告等人指示，不會擅自做出違反店內規定之舉止；而黃勝
    發與被告高翠旭、黃皓庭及其他被告等人，分別係該店實際
    負責人及在場負責接待、引領及介紹消費內容之人，其等實
    際綜理店內各項事務，且「喜相逢KTV 」僅係單一樓層之營
    面店面（參見卷附營利事業登記證、搜索扣押筆錄及照片等
    ，警卷第102 、78-99 頁），則黃勝發與被告等人為避免在
    其店內發生消費糾紛或其他影響營業收入之情事，衡情必當
    充分掌握店內服務小姐陳惠鈴、廖蓮禎等人在包廂內之行為
    ，店內之服務小姐應已與其等達成共識，如此才能達到互蒙
    其利之目的，是由陳惠鈴、廖蓮禎經被告等人通知進入包廂
    後即為男客從事撫摸胸部、陰部及拔陰毛之猥褻服務以觀，
    苟非黃勝發與被告等人事前予以授意或許可，衡情陳惠鈴、
    廖蓮禎應不敢貿然在包廂內為男客王建榮及郭義常進行撫摸
    胸部、陰部及拔陰毛之猥褻行為，本件員警於98年4 月10日
    在上址查獲18號包廂內之猥褻犯行，顯非服務小姐之偶發或
    個人行為，從而被告等人辯稱：本件猥褻犯行係女服務生陳
    惠鈴、廖蓮禎之個人行為，其等並不知情云云，顯與事實不
    符，不足採信。被告等人確有媒介並容許（留）陳惠鈴、廖
    蓮禎於店內從事撫摸胸部、陰部及拔陰毛之猥褻犯行，至為
    明確。
  2.證人即該店服務小姐廖蓮禎於警詢證稱：其等與客人在包廂
    玩擲骰子拔陰毛、喝酒之遊戲及放快歌在客人身上熱舞時，
    少爺及幹部會在包廂外透過門上透明塑膠玻璃巡看包廂內狀
    況；平時在包廂內與客人玩擲骰子拔陰毛、喝酒之遊戲及放
    快歌在客人身上熱舞，幹部及少爺多多少少知道等語（警卷
    第56頁）；證人即該店服務小姐陳惠鈴於警詢證稱：包廂門
    上有一處四角型透明之塑膠玻璃窗，作為外面監看包廂裡面
    狀況之用等語（警卷第52頁）；另證人即男客王建榮於警詢
    證稱：小姐開始秀舞時，服務生沒有進入服務，秀完舞後幾
    分鐘後就進來；其總計至該店3 次，少爺或幹部進入服務，
    都是客人與小姐玩遊戲或熱歌秀舞完畢後才進入包廂等語（
    警卷第62頁背面），復於原審證稱：其等在玩摸身體的遊戲
    時，一般服務人員不會在那裡進出等語（原審卷二第149 頁
    ）；被告陳昆禧於警詢證稱：「喜相逢KTV 」包廂門上有個
    小窗口是因為怕客人喝醉酒，對小姐動手動腳，所以小窗口
    是用來注意小姐的安全等語（警卷第42頁）；被告楊佳龍於
    警詢證稱：該包廂門上所裝設之小窗口只要是讓少爺看小姐
    是否在包廂內等語（警卷第46頁）。足見「喜相逢KTV 」之
    現場負責人、幹部及服務生等人，確有透過包廂透明塑膠玻
    璃之設計巡看服務小姐與男客之互動情形，以使充份掌握包
    廂內之實況；況且，服務小姐替男客為撫摸胸部、陰部及拔
    陰毛乃係觸法之猥褻行為，此為被告等人及陳惠鈴、廖蓮禎
    等人所知悉，衡以陳惠鈴、廖蓮禎於知悉該店負責人或現場
    幹部等可藉由包廂透明玻璃掌握其等之行為，若未事先取得
    其等之同意或授權，當無甘冒被解職之風險而擅自在包廂內
    與男客為猥褻行為之可能。查被告高翠旭、黃皓庭及黃勝發
    係該店之實際出資負責人，被告高翠旭並任該店現場業務經
    理之職，負責管理、調派旗下小姐至各包廂服務及向客人介
    紹該店之服務內容，被告張又云受僱擔任該店會計，負責店
    內營收及帳務等工作，被告楊建志、陳昆禧、吳連成、楊佳
    龍擔任現場服務生，負責接待、引導客人進入包廂及送酒、
    菜至包廂內，佐以男客王建榮、郭義常於98年4 月10日晚上
    前往該店消費時，由被告吳連成負責接待並引領進入18號包
    廂，並由被告高翠旭指示被告楊建志引領女服務生陳惠鈴、
    廖蓮禎進入包廂服務（已如前述），其等對於服務小姐陳惠
    鈴、廖蓮禎在包廂內之猥褻服務方式，均知知悉甚詳。綜上
    ，被告等人與黃勝發就本件圖利容留猥褻之犯行，應具有犯
    意聯絡及行為分擔，至為灼然。
  3.雖被告張又云（及被告陳明麗）於原審提出99年10月17日中
    國時報剪報，謂脫衣陪酒KTV 市場行情為1 人100 分鐘2,50
    0 元，加1 成服務費（原審卷二第324 頁），本件「喜相逢
    KTV 」2 小時收費1500元，鎖檯1 小時1500元，並舉證人即
    大樓管理員林永祥於原審證稱：「喜相逢KTV 」並無派人在
    大樓1 樓作門禁管制，12樓門口亦無員工看守，各樓層住戶
    可自由進出等語（原審卷二第136-137 頁），及提出「喜相
    逢KTV 」所在大樓照片5 張（原審卷二第83-85 頁）供參，
    並辯稱：「喜相逢KTV 」未有女服務生從事猥褻服務，陳惠
    鈴、廖蓮禎純屬個人行為云云。惟查，被告等人所提出99年
    10月17日中國時報剪報，係報導員警查獲上空陪酒女侍（原
    審卷二第324 頁），惟本件以手伸進去小姐衣服內撫摸小姐
    胸部、陰部及玩拔毛遊戲等情，顯與「脫衣陪酒」不同，收
    費標準自然有異，不能僅以該報導價格即認「喜相逢KTV 」
    未提供女服務生從事猥褻服務。再者，證人林永祥於原審固
    證述「喜相逢KTV 」無派遣員工在該大樓1 樓門口或12樓門
    口為門禁管制等情，然色情業者為逃避警方查緝，方法不一
    ，派員工看顧樓下，反而容易引起警方注意，自難以該店未
    設置門禁乙節，遽認被告等人未為本件猥褻之犯行。
  4.被告張又云另辯稱：查獲當日其至該店僅上班3 天，因其先
    前曾在制服店工作，並被查獲判刑，「喜相逢KTV 」是便服
    店不能碰觸小姐云云。惟查：稽之本件被告及證人等，於第
    1 次警詢僅證稱被告張又云係「喜相逢KTV 」之櫃檯會計，
    並未證述其於案發當日僅到職3 日等語，是被告又云辯稱：
    查獲當日其僅上班3 天云云，是否屬實，已有疑義；佐以被
    告張又云於本院供稱：其係看報紙才至「喜相逢KTV 」應徵
    會計工作云云（本院卷第85頁），此與被告高翠旭於本院供
    稱：其等並未登報應徵會計，被告張又云係別人介紹過來的
    等節（本院卷第122 頁）明顯不符；參以被告高翠旭等人供
    稱：「喜相逢KTV 」之前會計叫「小真」，然其等對於長時
    間在「喜相逢KTV 」擔任重要之會計人員「小真」，竟不知
    其真實姓名或提供相關年籍資料以供本院參酌，且其他被告
    等亦均無法供述「小真」究係何人，是否確有「小真」之人
    ，顯有疑義；況且一般公司行號之會計人員更換，因涉及公
    司之帳務問題而需辦理交接，然被告張又云竟供稱其未與「
    小真」辦理業務交接云云（本院卷第85頁），亦與一般公司
    行號之會計人員辦理交接之形情炯異；再參諸證人即被告李
    明麗雖於原審配合其他被告關於「喜相逢KTV 」之前有一名
    叫「小真」會計人員之說詞，並一度證稱：「（「小真」是
    做到何時？）後來張又云進去3 天，她就沒有做了。」等語
    （原審卷二第217 頁），依其所述真意，被告張又云與「小
    真」一同在「喜相逢KTV 」擔任會計職務，然此又與被告張
    又云所辯：其進入「喜相逢KTV 」之前「小真」就已經離職
    云云相互矛盾，足見本件並無所謂「小真」之會計人員，被
    告張又云如此抗辯，無非欲塑造成其對於「喜相逢KTV 」之
    營業內容尚生疏，欲淡化其與本件妨害風化犯行之關聯性，
    冀能脫免本件罪責，避免其另案違反兒童及少年性交易防制
    條例案件（即本院95年度上字第1564號判決）被判處有期徒
    刑1 年10月，「緩刑3 年」部分遭檢察官聲請法院裁定撤銷
    之不利益（本院卷第98-108頁）甚明。再者，證人即服務小
    姐陳惠玲於警詢證稱：我是「喜相逢KTV 」之公關小姐，服
    務性質是坐檯陪客人唱歌、喝酒，喝酒2 小時收費1,700 元
    ，小姐坐檯2 小時以1 台算所得700 元，薪資是隔日領，我
    的薪資是隔日領向店內會計張又云領取等語。（警卷第50-5
    1 頁），並於原審證稱：「（你的坐檯費是向何人領？）公
    司會計。」等語（原審卷二第185 頁）；及被告張又云於本
    院供稱：「（你在「喜相逢KT V」擔任會計，會計負責的實
    際做帳內容為何？）客人消費帳單，我將消費的時間及金額
    寫在帳單上，讓少爺或是幹部向客人收錢，再將錢交給我。
    」等語（本院卷第177 頁），顯見「喜相逢KTV 」客人之消
    費金額及服務小姐拆帳所得款項等，均抑賴被告張又云統計
    、發放，倘被告張又云對於店內服務小姐與男客間之服務內
    容毫無所悉，則其又如何能精準計算客人之清費金額及每位
    服務小姐當日可領取之拆帳費用？足徵「喜相逢KTV 」之會
    計即被告張又云，對於店內服務小姐陳惠鈴、廖蓮禎讓男客
    王建榮、郭義常撫摸其胸部、陰部及玩拔陰毛遊戲之猥褻行
    為，確屬知情並與其他被告具有犯意聯絡及行為分擔無訛。
    基此，被告張又云上開所辯，顯屬脫免罪責之詞，並無可採
    。
  5.又被告高翠旭於原審辯稱：查獲當天其未與男客王建榮、郭
    義常碰面，客人進來說有跟「辣椒」訂桌，小姐由少爺直接
    帶過去云云；然查，此與被告高翠旭於98年4 月10日警詢時
    供稱：女服務生陳惠鈴、廖蓮禎是由少爺楊建志帶往18號包
    廂，當時其在忙，其叫少爺安排進入坐檯等語（警卷第27-2
    8 頁）及於原審供稱：其當時在忙，跟被告楊建志說是在哪
    一桌，請他帶小姐進去等語（原審卷二第291 頁），已有不
    符；佐以證人即同案被告楊建志於原審明確證稱：服務小姐
    陳惠鈴及廖蓮禎是幹部即被告高翠旭叫其帶進去包廂等語（
    原審卷二第296 頁背面），核與被告高翠旭於警詢所述相符
    ，足認98年4 月10日查獲當日，店內女服務生陳惠鈴、廖蓮
    禎係被告高翠旭指示被告楊建志引領進入18號包廂，而與男
    客王建榮、郭義常為上開猥褻行為甚明，被告高翠旭前揭所
    辯，顯係卸責之詞，不足採信。
  6.另證人即「喜相逢KTV 」服務小姐陳惠鈴於原審證稱：「喜
    相逢KTV 」不允許小姐與客人玩撫摸胸部、陰部及拔陰毛遊
    戲；公司好像有小姐如果私下與客人玩這種超過尺度的遊戲
    要有處罰的規定，其沒有什麼印象，其那天回去被公司指責
    ；其因為經濟困難，至「喜相逢KTV 」上班，為拼經濟、挽
    留客人才讓客人撫摸胸部、拔陰毛云云（原審卷二第150 、
    152 、155-156 頁）；另證人廖蓮禎於原審亦證稱：公司沒
    有特別說小姐不能與客人玩撫摸胸部、陰部，但是不行，如
    果做違法的不行，公司有講，抓到、被看到會被罵得很慘云
    云（原審卷二第168 、174 頁）。然查，稽之其二人上開所
    述，已有實情不符（詳上1.2.所述），且觀諸其二人對於「
    喜相逢KTV 」之負責人或現場幹部有何明確禁止或處罰上開
    猥褻行為之內容，證詞閃爍不一，又查無其他證據足佐其等
    之證詞為真；基此，證人廖蓮禎、陳惠鈴於原審證稱：「喜
    相逢KTV 」不允許小姐與客人玩撫摸胸部、陰部及拔陰毛的
    遊戲云云，顯係為迎合被告等人上開辯詞所為迴護之詞，並
    有違常情，自難採為被告等人有利之認定。
(四)、再者，被告黃皓庭雖辯稱：其98年2 月過年後就到臺北，有
    請人跟被告楊建志辦理交接云云。然查：被告黃皓庭係「喜
    相逢KTV 」實際出資之負責人等情，業據被告黃皓庭供承在
    卷，並經本院說明前述；雖被告黃皓庭另供稱：該店其已讓
    渡給被告楊建志云云。惟查：稽之被告楊建志最初於警詢之
    供述，只供述被告黃皓庭係「喜相逢KTV 之」實際出資負責
    人，而未提及被告黃皓庭有將「喜相逢KTV 」轉讓給他經營
    等情（警卷第32-35 頁）；雖被告楊建志嗣於原審證稱：偵
    卷第12頁所附讓渡書係被告黃皓庭那時候要把店讓給我云云
    ，惟對於被告黃皓庭何時找其簽訂讓渡書及讓渡金額等攸關
    其二人有無轉移「喜相逢KTV 」經營權之重要事項，竟答稱
    ：「時間太久，我忘記了」「幾萬元，金額我忘記了」，並
    證稱：「（你是否有付錢給黃皓庭？）沒有。」等語（原審
    卷二第223-224 頁）；另被黃皓庭於初次偵訊並未供述其將
    「喜相逢KTV 」讓渡給被告楊建志等情（98年度偵緝字第
    2923號《追加偵卷》第5-6 頁）；雖嗣於原審改口證稱：有
    將該店讓給別人云云，然對於其頂讓給何人乙節？竟答稱「
    我忘記了」，雖嗣後改稱：其有盤讓給被告楊建志云云，然
    其所證：「（你如何盤給楊建志？多少錢盤給他？）好像是
    10萬元那邊。」、「（錢是否給你了？）有。」等情（原審
    卷二第231 頁背面-232頁）；核與被告楊建志所稱：其尚未
    將頂讓該店之金額給付被告黃皓庭乙節相互矛盾，被告黃皓
    庭辯稱：其將該店讓與被告楊建志云云，顯係卸責之詞，不
    足採信。再參以證人陳惠鈴業於原審證稱：我的老闆是被告
    黃皓庭等語（原審卷二第155 頁）；另證人即被告高翠旭於
    原審亦證稱：被告黃皓庭是「喜相逢KTV 」實際負責人，其
    有事是打電話找被告黃皓庭等語（原審卷二第208 頁背面
    -209頁），均足認黃皓庭均一直參與經營「喜相逢KTV 」，
    況被告黃皓庭自承其與黃勝發均為該店股東，其投資「喜相
    逢KTV 」10萬元，在「喜相逢KTV 」每個月可以拿到5 、6
    萬元的分紅等語（原審卷二第307 、308 頁），顯見被告黃
    皓庭確係「喜相逢KTV 」之實際負責人之一，並參與該店之
    業務經營，佐以目前一般之KTV 店林立，不乏有大型連鎖店
    ，同業間競爭激烈，以被告黃皓庭等人經營之「喜相逢KTV
    」係開設於一般大樓內，屬於個體經營之中、小型KTV 店面
    以觀，倘未另有如本件撫摸女服務生胸部、陰部等「特殊服
    務」，甚難與其他大型連鎖業者競爭，此由男客王建榮提議
    玩「拔陰毛」遊戲之時，女服務生陳惠鈴即同意賭玩，並有
    其陰毛4 根扣案可憑；今被告黃皓庭既為「喜相逢KTV 」之
    負責人，則達到賺取最大營收之目的自為其所關心，倘女服
    務生未取得其等負責人之同意，豈敢大膽在包廂內與男客玩
    上開猥褻行為，衡情被告黃皓庭對於本件圖利容留猥褻犯行
    ，應屬知情，並與同為負責人之被告高翠旭等人共同基於犯
    意聯絡而為本件圖利容留猥褻犯行，不因員警前往查緝當時
    其不在場，而卸免本件共同圖利容留猥褻罪責。
(五)、至被告李明麗辯稱：其係向「喜相逢KTV 」分租而獨立營業
    ，對於陳惠鈴、廖蓮禎之行為與其無關云云；被告李坤達辯
    稱：其未在「喜相逢KTV 」任職，當天是去找被告李明麗云
    云；被告楊博智及楊能傑二人亦附和被告李明麗之說詞辯稱
    ：其等係被告李明麗該組之少爺云云；被告曹昱傑辯稱：其
    係「小曼」該組所屬少爺云云，均欲割切其等與本件圖利容
    留猥褻犯行之關連性。然查：
  1.稽之本件被告及相關證人等之證述，均未有人能明確證述「
    喜相逢KTV 」內另一分組負責人「小曼」之詳細年籍資料，
    甚至連自稱係「小曼」該分組少爺之被告曹昱傑，亦無法提
    供其「僱主」即「小曼」之相關年籍資供參，佐以員警前往
    該店查緝時，亦未發現有「小曼」之人在場，且被告高翠旭
    等人亦無法提出其等（即「喜相逢KTV 」）與「小曼」簽訂
    分組契約或「小曼」繳納「租金」之相關資料以供參酌，本
    件並無積極證據足證「喜相逢KTV 」內另有「小曼」之分組
    負責人，即所謂「小曼」之人。此部分之辯解應係被告等人
    之幽靈抗辯，藉以塑造成「喜相逢KTV 」除「分租」給被告
    李明麗外，尚有「小曼」之人向其等「分租」，用以切割在
    同一樓層同一營業場所任職服務而被查獲之被告間之犯意聯
    絡，避免「喜相逢KTV 」內部一旦被查獲涉有不法犯行，其
    他未直接「接待、引領客人」等人員亦涉犯妨風化之罪責甚
    明，被告曹昱傑應與其他被告如楊建志、陳昆禧、吳連成、
    楊佳龍及楊博智、楊能傑等人同屬任職「喜相逢KTV 」之員
    工無訛。從而，被告曹昱傑辯稱：其係「小曼」該組所屬少
    爺云云，即無可採。
  2.被告李明麗於警詢供稱：「喜相逢KTV 」現場負責人是會計
    張又云；「喜相逢KTV 」所聘會計之工作性質為帳務處理，
    客人進入時都是由少爺先招呼，會計負責登記客人為何人所
    有，再由會計通知少爺，再轉知分組經理人知悉等語（警卷
    第20、23頁）；再者，「喜相逢KTV 」係設在高雄市○○○
    路97號12樓，該營業地點在單一樓層（12樓），且大樓外觀
    只懸掛1 面「喜相逢KTV 」廣告招牌，此外並無其他營業商
    號之名稱（參見卷附營利事業登記證及照片等，警卷第102
    、97-99 ）；再參諸被告張又云於本院供稱：「（「喜相逢
    KTV 」內只有1 個櫃台？）對，…」、「（「喜相逢KTV 」
    櫃台會計只有你1 人？）對，…」、「（「喜相逢KTV 」廚
    房只有1 個地點？）對。」等語（本院卷第85頁），並有現
    場照片可參（警卷第98頁）；另證人陳惠玲於原審證稱：我
    在公司看到被告李坤達是負責廚房煮菜，被告李坤達幾乎是
    每天都會去公司，他都在廚房裡面煮菜、料理等語（原審卷
    二第165-166 頁）；證人廖蓮禎在原審證稱：我看過在庭被
    告李坤達，是在公司廚房看過他，被告李坤達算是我們公司
    的員工，因為他是炒菜的，我都是在廚房看到被告李坤達，
    沒有在其他地方看過他，我們廚房只有被告李坤達，沒有其
    他人等語（原審卷二第181-182 頁）。可見「喜相逢KTV 」
    店內之全部被告等從業人員均使用同一商店名稱即「喜相逢
    KTV 」，只設置單一櫃檯及廚房，並由被告張又云一人統籌
    負責店內之會計工作，店內僅有1 間廚房可供烹煮食物供客
    人食用，而被告李坤達幾乎每天都到店內廚房煮菜、料理食
    物，且店內只有被告李坤達一名廚師甚明，足徵「喜相逢KT
    V 」內部並無因「組別」（如公司組、被告李明麗組或「小
    曼」組）編制不同，而使用不同之商號名稱或各自擁有獨立
    之櫃檯（會計）及廚房（廚師），況且被告等人均在同一樓
    層營業及上班，又如何能夠區分彼此之營業範圍，足見被告
    等人就「喜相逢KTV 」之整體營業範圍，並無各立自獨立之
    營業組別及項目，所謂「組別」之分乙節縱使為真，充其量
    亦只是「喜相逢KTV 」內部員工之責任分工（即分組），自
    難以此即認其等就本件圖利容留犯行未具有犯意聯絡。
  3.再者，證人陳惠玲於原審證稱：我曾經去支援過李明麗那邊
    的人，去支援李明麗那邊的人，就跟公司（即被告高翠旭等
    人該組）一樣，可拿坐檯費，我的坐檯費是向公司會計（即
    被告張又云）拿，不是向被告李明麗領，我去支援被告李明
    麗那組時，客人的錢是付給公司（即交給會計），是跟公司
    算的，不跟我們小姐直接當面算，亦即客人是跟會計算帳，
    不是向被告李明麗付帳等語（原審卷二第184-185 頁）；另
    證人廖蓮禎於原審亦證稱：我認識被告李明麗，她在公司擔
    任幹部，被告李明麗可以指揮或監督我，公司內部雖有分組
    ，但被告李明麗仍然可以指揮、監督我，小姐不夠的時候不
    同組別也可以指揮、監督，又平常我在做我們那組的工作時
    ，被告李明麗也可以指揮、監督我等語綦詳（原審卷二第17
    1-172 頁）；而證人陳惠玲及廖蓮禎均係「喜相逢KTV 」之
    坐檯陪酒小姐，在該店扮演重要之角色，其等之交際手腕自
    會影響該店之營業收入，則其二人為賺取拆帳費用，對於攸
    關其等營收之客人繳費方式乙節應所有知悉，且為了能夠繼
    續在該店任職賺取金錢，對於被告李明麗等人在該店擔任之
    職務及所負責事務等應悉數知情，否則其如何聽從其等之指
    揮、監督？且由證人陳惠玲證稱：其支援被告李明麗那邊的
    客人仍向公司會計取領坐檯費，並非向被告李明麗領取，客
    人亦將消費金額直接交付公司會計，並非向被告李明麗付帳
    等語，及證人廖蓮禎證述：其平常在做自己組別工作時（即
    被告高翠旭之組別），被告李明麗也可以指揮、監督我等情
    相互勾稽，更能證明「喜相逢KTV 」係整體性之營業組織，
    「組別」之設置僅係考量方便管理及業績評比等因素所採取
    之內部責任分工，各組別並無獨立之營業項目，更非獨立之
    營業個體，否則被告李明麗服務之客入豈會直接向公司會計
    （即被告等人所辯之「公司組」）繳付費用，且證人廖蓮禎
    在被告高翠旭該組工作時，被告李明麗為何可就非其組別之
    事務直接指揮、監督受僱於「喜相逢KTV 」之服務小姐廖蓮
    禎，凡此各節，均足證本件被告即該店領檯經理李明麗、廚
    房李坤達及少爺楊博智、楊能傑、曹昱傑等人所屬各組別及
    其等負責之業務，均是「喜相逢KTV 」整體業務之一環，係
    該店管理高層為便於管理及提昇內部員工之工作效率及業績
    等考量，所採取之責任分工（即分組）型態，被告等人就不
    同組別之營業內容均難以置身事外，否則社會上之各種非法
    特種行業，即可透過上述「分組」之辯詞遂行脫罪之目的。
    基此，被告李明麗、李坤達、楊博智、楊能傑及曹昱傑等人
    ，均不得據此主張解免
    本件罪責。
  4.又被告李明麗就其如何與「喜相逢KTV 」負責人約定分租包
    廂等情節，始終陳述不明，復無法提出分租契約及繳付租金
    之相關資料以供參酌，其所辯「分租」乙節是否屬實，顯有
    可疑。再參以證人即被告高翠旭於原審證稱：李明麗該組如
    不夠小姐時，可以向公司借等語（原審卷二第211 頁）；另
    證人即被告曹昱傑、楊博智於原審亦證稱：分租使用的包廂
    都是共通的等語（原審卷二第245 、247 頁背面）；且楊博
    智於原審亦證述：別組人手不夠時，可以請其幫忙等語（原
    審卷二第247 頁背面）；佐以被告高翠旭於本院供稱：「喜
    相逢KTV 」係坐落在上址大樓12樓，整個樓層共有12間包廂
    ，各組之間並沒有專屬的包廂，客人來包廂有空就使用，然
    後再向各組算包廂費用及喝酒的成本價格，整層12樓「喜相
    逢KTV 」只有張又云在櫃檯擔任會計等語（本院卷第121 頁
    ），顯見「喜相逢KTV 」內容之資源及人員均共用，此與一
    般「分租」者會明確約定使用範圍，藉以釐清彼此之營業範
    圍、客人及責任等明顯不同，況且被告等人共同使用該址12
    樓供作營業場地，並一同使用店之酒類食品、包廂、服務小
    姐及櫃檯等，顯已共同使用該店之營業設備及服務小姐等，
    難分彼此，故被告李明麗等人辯稱：其等在該店有專屬少爺
    云云，揆諸上開說明，顯與常情不符。佐以證人廖蓮禎於原
    審證稱：被告李明麗可以指揮監督其，其坐檯費係向公司領
    ，沒有向被告李明麗領錢等語（已如前述），足徵被告李明
    麗、楊博智及楊能傑等人均係「喜相逢KTV 」之內部組別之
    一，並非獨力經營者，實際上均為共同經營，以此分工方式
    擴大營業規模並招徠客人到場消費，被告李明麗、楊博智、
    楊能傑及曹昱傑等人，與上開被告高翠旭等人，均係意圖營
    利而共同為本件容留猥褻犯行。至被告李明麗等人雖辯稱：
    客人進門會自己找不同組別的幹部云云，惟查：「喜相逢KT
    V 」對外除佇立於該棟大樓頂樓之店招外，並未對外廣告或
    招攬生意，一般客戶豈有管道得知「喜相逢KTV 」內另有分
    租而不同之分組單位；且被告李明麗若係獨力經營，為謀求
    更高利潤，更應有高調廣告以招攬生意之舉，豈有消極等待
    客人自行上門詢問之理？且如此對於到場消費之客人應歸由
    何組經營者賺取利潤，亦顯非公平，且會造成利益分配上之
    衝突及使用同一場所水電、包廂、清潔費等成本負擔之不公
    ，足見被告李明麗等人上開所辯，顯與常情未合，要難採信
    。又縱使被告李明麗等人所辯「分租」等情為真，惟被告李
    明麗等人既與被告高翠旭等「公司組」於同一樓層經營相同
    業務，且使用相同之服務小姐、少爺等員工、包廂及廚房等
    設備，則其等顯係以此方式壯大「喜相逢KTV 」之營業規模
    ，藉以吸引男客上門消費之共同營利目的，何況「喜相逢KT
    V 」之包廂均有可透視內部從事猥褻行為之透明窗設備（已
    如前述），被告李明麗、李坤達、曹昱傑、楊博智、楊能傑
    等人既可充分瞭解「喜相逢KTV 」之營業項目，尚包含媒介
    服務小姐及提供包廂場所為猥褻之行為，今其等既願與被告
    高翠旭等人一同在該址從事相同服務項目之營業行為，足見
    其等與被告高翠旭等人之間，就本件圖利容留猥褻之犯行，
    確具有犯意聯絡及行為分擔無誤。
(六)、按共同正犯，係共同實施犯罪行為之人，在共同意思範圍內
    ，各自分擔犯罪行為之一部，相互利用他人之行為，以達其
    犯罪之目的，其成立不以全體均參與實施犯罪構成要件之行
    為為要件；參與犯罪構成要件之行為者，固為共同正犯；以
    自己共同犯罪之意思，參與犯罪構成要件以外之行為，或以
    自己共同犯罪之意思，事前同謀，而由其中一部分人實行犯
    罪之行為者，亦均應認為共同正犯，使之對於全部行為所發
    生之結果，負其責任（最高法院92年度台上字第2824號判決
    意旨）。本件被告黃皓庭、高翠旭及黃勝發等人分別係「喜
    相逢KTV 」之實際負責人，被告高翠旭並兼任該KTV 現場業
    務經理，負責管理及調派旗下小姐至各包廂服務及向客人介
    紹服務性質，被告李明麗則係該店領檯經理，從事指派小姐
    至包廂服務及向客人介紹服務，另被告張又云係擔任現場會
    計乙職，負責店內營收會計及帳務等工作，而被告李坤達係
    負責該店之廚房工作，另被告楊建志、陳昆禧、吳連成、楊
    佳龍、曹昱傑、楊博智、楊能傑則擔任現場服務生，負責接
    待及引導客人進入包廂，其等共同基於意圖使女子與不特定
    男客為猥褻行為而媒介、容留以營利之犯意聯絡，而為本件
    媒介及容留該店服務小姐陳惠玲、廖蓮禎替男客王建榮、郭
    義常為撫摸胸部、下體及拔陰毛之猥褻行為，顯係在合同意
    思範圍內，相互利用他人之行為，以達其犯罪之目的，雖部
    分被告祇分擔犯罪行為之一部，應認其等與另一名實際負責
    黃勝發就本件圖利容留猥褻犯行。均具有犯意聯絡及行為負
    擔，堪予認定。
三、綜上所述，被告等十二人所辯均屬卸責之詞，不足採信。本
    件事證明確，被告等十二人及黃勝發等人共同基於使店內女
    子與男客為猥褻性交易之犯意聯絡，而媒介女子陳惠鈴、廖
    蓮禎與男客王建榮、郭義常為上開猥褻行為，且藉此方式達
    到招攬男客，增加「喜相逢KTV 」營收目的之事實，至為明
    確，應依法論科。。
、論罪科刑及撤銷改判之理由：
一、按刑法第231 條第1 項規定，其處罰之對象為引誘、容留或
    媒介之人，犯罪構成要件乃以行為人主觀上有營利及使男女
    與他人為性交或猥褻行為之犯意，客觀上有引誘、容留或媒
    介之行為為已足，屬於形式犯。故行為人只要以營利為目的
    ，有使男女與他人為性交或猥褻行為之意圖，而著手引誘、
    容留或媒介行為，即構成犯罪；至該男女與他人是否有為性
    交或猥褻之行為，則非所問，亦不以行為人取得財物或利益
    ，始足當之。本件被告十二人確有意圖營利，容留、媒介女
    子與他人為猥褻行為之事實，則縱使98年4 月10日為警查獲
    當日，男客王建榮、郭義常因員警之查緝行為而未及付款，
    亦不影響被告等十二人本件犯行之成立。核被告張又云、高
    翠旭、楊建志、陳昆禧、吳連成、楊佳龍、李明麗、李坤達
    、楊博智、楊能傑、曹昱傑及黃皓庭所為，均係犯刑法第23
    1 條第1 項之意圖使女子與他人為猥褻行為而容留以營利罪
    。被告等十二人媒介以營利之階段行為，為高度之容留以營
    利吸收，均不另論罪。被告等十二人與另一名實際負責人黃
    勝發（年籍詳本院卷第79頁之「黃勝發」全戶戶籍資料），
    就本件意圖使女子與他人為猥褻行為而容留以營利之犯行，
    具有犯意聯絡及行為分擔，為共同正犯。又被告黃皓庭前因
    詐欺案件，經法院判處有期徒刑6 月，於96年3 月18日執行
    完畢，有臺灣高等法院被告前案紀錄表附卷可稽（附於本院
    100 年度上訴字第270 號卷第30頁背面），5 年以內故意再
    犯本件有期徒刑以上之罪，為累犯，應加重其刑。
二、原審據以論處被告高翠旭、張又云、楊建志、陳昆禧、吳連
    成、楊佳龍等六人罪刑，並為被告李明麗、李坤達、楊博智
    、楊能傑、曹昱傑及黃皓庭等六人為無罪之判決，固非無見
    ；惟查：
(一)、本件「喜相逢KTV 」係由被告黃皓庭、高翠旭及黃勝發等人
    共同出資並擔任實際負責人，原判決就此關乎共犯犯罪事實
    部分未詳予認定，已有未恰。
(二)、被告李明麗、李坤達、楊博智、楊能傑、曹昱傑及黃皓庭等
    六人與被告高翠旭、張又云、楊建志、陳昆禧、吳連成、楊
    佳龍等六人基於共同之犯意聯絡而為本件圖利容留犯行，原
    判決未察，遽為被告李明麗、李坤達、楊博智、楊能傑、曹
    昱傑及黃皓庭等六人為無之罪諭知，亦有未合。
三、被告張又云上訴意旨否認犯罪及檢察官以被告高翠旭、張又
    云、楊建志、陳昆禧、吳連成、楊佳龍等六人量刑過輕提起
    上訴，指摘原判決不當，雖無理由；惟檢察官另以原判決諭
    知被告李明麗、李坤達、楊博智、楊能傑、曹昱傑及黃皓庭
    等六人無罪為不當，則有理由，且原判決亦有上開可議之處
    ，自應由本院將原判決撤銷改判。本院審酌被告等人為增加
    「喜相逢KTV 」之業績等營利目的，竟基於使女子陳惠玲、
    廖蓮禎與男客為猥褻行為之犯意聯絡，提供「喜相逢KTV 」
    之包廂供陳惠玲、廖蓮禎與男客為撫摸胸部、陰部及拔陰毛
    之猥褻犯行，助長色情氾濫，破壞社會善良風氣，所為自有
    未當，被告黃皓庭、高翠旭及黃勝發等人為實際負責人，且
    被告高翠旭並兼任該店現場業務經理，負責管理、調派旗下
    小姐至各包廂服務及向客人介紹服務內容，其等涉案之情節
    較其他被告為重；被告李明麗係該店領檯經理，從事指派小
    姐至包廂服務及向客人介紹服務內容，其犯行較被告黃皓庭
    及高翠旭等人為輕；另被告張又云擔任櫃檯會計，負責店內
    營收會計及帳務等工作，被告李坤達負責該店廚房工作，被
    告楊建志、陳昆禧、吳連成、楊佳龍、曹昱傑、楊博智、楊
    能傑等人則擔任服務生，負責接待及引導客人進入包廂之工
    作，其等均屬受薪階級，可責性自較實際負責人之被告黃皓
    庭、高翠旭及擔任領檯經理被告李明麗等人為輕，並參酌其
    等均否認犯行之犯後態度及犯罪所生危害等一切情狀，分別
    量處如主文第二、三、四項所示之刑，並均諭知以新臺幣1,
    000 元為1 日易科罰金之折算標準，以示懲儆。扣案之店內
    帳單1 張及坐檯單表2 張，係紀錄該店帳務及服務小姐坐檯
    情形，為供本件犯罪所用之物，且係該店（即被告高翠旭及
    黃皓庭等人）所有；另監視器主機1 台，為供「喜相逢KTV
    」防堵員警查緝犯行所用之物，且係該店（即被告高翠旭及
    黃皓庭等人）所有等情，業據被告等人供明在卷，並有上開
    高雄市政府營利事業登證及扣押物品目錄表等在卷可憑，應
    依刑法第38條第1 項第2 款之規定沒收，並依共同正犯責任
    共同之原則，於被告等十二人之罪名項下宣告沒收。至於扣
    案之員工打卡表6 張，僅係紀錄「喜相逢KTV 」員工上下班
    情形，與本件犯罪無關；另在包廂桌上扣案之陰毛4 根，為
    自女子陳惠鈴身上拔下之物，雖為「喜相逢KTV 」女服務生
    與男客為猥褻性交易之證物，然本件犯行係媒介、容留行為
    ，並非男女猥褻行為，此扣案之物尚難認係供本件容留或媒
    介之犯罪所用之物，且非被告等人所有，自無庸宣告沒收，
    一併敘明。
據上論結，應依刑事訴訟法第369 條第1 項前段、第364 條、第
299 條第1 項前段，刑法第28條、第231 條第1 項、第41條第1
項前段、第47條第1 項、第38條第1 項第2 款，刑法施行法第1
條之1 ，判決如主文。
本案經檢察官張益昌到庭執行職務。
中    華    民    國   100    年    4     月    13    日
                  刑事第三庭  審判長法  官   莊崑山
                                    法  官   張意聰
                                    法  官   唐照明
以上正本證明與原本無異。
如不服本判決應於收受本判決後10日內向本院提出上訴書狀，其
未敘述上訴理由者，並得於提起上訴後10日內向本院補提理由書
狀（均須按他造當事人之人數附繕本）「切勿逕送上級法院」。
中    華    民    國   100    年    4     月    13    日
                                    書記官   黃琳群
附錄本判決論罪科刑法條：
中華民國刑法第231條第1項：
意圖使男女與他人為性交或猥褻之行為，而引誘、容留或媒介以
營利者，處5 年以下有期徒刑，得併科10萬元以下罰金。以詐術
犯之者，亦同。